【裁判字號】    97,消債更,423
【裁判日期】    990312
【裁判案由】    更生事件
【裁判全文】
臺灣士林地方法院民事裁定           97年度消債更字第423號
聲  請  人
即  債務人  甲○○
代  理  人  龔維智律師
上列當事人聲請更生事件，本院裁定如下：
    主  文
債務人甲○○自中華民國九十九年三月十五日十七時起開始更生
程序。
命司法事務官進行本件更生程序。
    理  由
一、按債務人與金融機構協商成立者，不得聲請更生或清算，但
    因不可歸責於己之事由，致履行顯有重大困難者，不在此限
    。本條例施行前，債務人依金融主管機關協調成立之中華民
    國銀行公會會員辦理消費金融案件無擔保債務協商機制與金
    融機構成立之協商，準用前項之規定，消費者債務清理條例
    第151 條第5 項、第6 項分別定有明文。次按，債務人不能
    清償債務或有不能清償之虞，且無擔保或無優先權之債務總
    額未逾新臺幣（下同）1,200 萬元者，於法院裁定開始清算
    程序或宣告破產前，得向法院聲請更生，觀諸同條例第3 條
    、第42條第1 項規定自明。又法院開始更生程序之裁定，應
    載明其年、月、日、時，並即時發生效力。法院開始更生或
    清算程序後，得命司法事務官進行更生或清算程序，必要時
    得選任律師、會計師或其他適當之自然人或法人一人為監督
    人或管理人，復為同條例第45條第1 項、第16條所明定。
二、本件聲請意旨略以：伊有不能清償債務情事，前曾於民國96
    年3 月依中華民國銀行公會會員辦理消費金融案件無擔保債
    務協商機制與最大債權金融機構成立協商，協商條件為每月
    還款2 萬8,435 元。惟伊於96年1 月已失業，至同年10月始
    獲得一份固定工作，且伊每月實領薪資僅約3 萬1,000 元，
    導致伊無力清償，故伊確係因不可歸責於己之事由，致履行
    協商條件顯有重大困難。且伊無擔保或無優先權之債務總額
    未逾1,200 萬元，復未經法院裁定開始清算程序或宣告破產
    ，爰向本院聲請更生等語。
三、經查，聲請人所主張之上開事實，業據提出財政部臺北市國
    稅局財產歸屬資料清單（見本院卷第9 頁）、民國95至97年
    度綜合所得稅類所得資料清單（見本院卷第10、54頁）、薪
    資轉帳存摺內頁影本（見本院卷第20 至22 頁）、財團法人
    金融聯合徵信中心當事人綜合信用報告－債務清理條例前置
    協商專用債權人清冊（見本院卷第31至36頁）等為證，核屬
    相符，堪認為真正。聲請人於96年9 月毀諾，毀諾當時每月
    平均收入僅約2 萬7,091 元（以聲請人96年6 月至9 月薪資
    計算，見本院卷第64、67、68頁），顯不足以清償協商還款
    金額2 萬8,435 元。從而，聲請人主張有不可歸責於己之事
    由，致履行協商條件顯有重大困難，應堪認為真實。又聲請
    人查無消費者債務清理條例第6 條第3 項、第8 條或第46條
    各款所定駁回更生聲請之事由存在，準此，聲請人聲請更生
    ，應屬有據。揆諸首揭規定及說明，應予開始更生程序，並
    命司法事務官進行本件更生程序。
四、爰裁定如主文。
中    華    民    國    99    年    3     月    12    日
                  民事第二庭  法      官  藍雅清
上為正本係照原本作成。
本件不得抗告。
中    華    民    國    99    年    3     月    12    日
                              書  記  官  羅伊安

司法院資訊處製作；財團法人民間司法改革基金會備份。
